# 分两次收购股份是否属于一揽子交易？

提问人：xiaoguo 时间：2018-03-16 21:31:13
陈版好！ 我们公司有这样一项业务： 2017 年底公司与独立第三方乙公司及其股东签订了投资备忘录， 甲方拟以现金方式收购原股东所持有的乙方股权： 1 、 2017 年 12 月 31 日之前收购丙方持有的乙方60%的股权； 2 、 2018 年 3 月 31 日之前再收购丙方所持有的乙方15.84%的股权、丁方持有乙方的1.6%的股权、戊方所持有乙方的1.6%的股权、己方所持有乙方的0.96%的股权。 3 、完成上述 2 次收购后，甲方持有乙方共计80%的股权。同时投资备忘录上规定：本备忘录中的所有条款各方将进一步协商和谈判，并以其后签署并生效的股权转让协议约定为准。在股权转让协议签署并生效之前，各方均有权以任何理由终止所有关于收购的磋商和谈判，而不必对此承担责任。 本备忘录自各方授权代表签字并加盖各方公章之日起生效。本备忘录生效后，效力持续，直至本备忘录依法、依本备忘录规定或由各方协议终止。公司于 2017 年 12 月份与乙公司的股东签署了收购协议，收购乙公司60%的股权，并于 12 月 29 日支付了首期80%的股权，同日乙公司重新改组了公司董事会，我公司在乙公司董事会席位中占有三分之二席位。请问在此种情况下，第一期收购60%股权时，因为涉及商誉，是需要把后面的20%合并起来作为一揽子交易考虑，还是只考虑当期60%股权的部分？

回答人：chenyiwei
因为“本备忘录中的所有条款各方将进一步协商和谈判，并以其后签署并生效的股权转让协议约定为准。在股权转让协议签署并生效之前，各方均有权以任何理由终止所有关于收购的磋商和谈判，而不必对此承担责任”，所以这两次交易不是互为前提、互相依存的，第二次交易能否成交不影响第一次交易已完成的结果。因此倾向于认为不是一揽子交易，后续的20%股权收购按收购少数股权处理，商誉进计算对应于第一次收购的60%股权的部分。